臺灣高雄地方法院民事裁定
111年度消債聲免字第16號
聲　請　人　林榕芳　000000000000000000000000000000000000
00000000000000000000000000000000000000000000000000
代　理　人　李明燕律師
相　對　人　
即債權人　　臺灣銀行股份有限公司
　　　　　　　　　　00000000000000000000000000000000000
法定代理人　許志文　00000000
　　　　　　　　　　000000000000000000000000
　　　　　　　　　　0000000000000000000000000000
相  對  人
即債權人    仲信資融股份有限公司
                      設臺北市內湖區內湖路1段392號6樓
法定代理人 陳鳳龍　00000000000000000000000000000000
相　對　人　
即債權人　　林璉芳　000000000000000000000000000000000000
0000000000000000000000000000000000000000000000000000000
　黃梅英　0000000000000000000000000000000000
上列聲請人即債務人因消費者債務清理事件聲請免責，本院裁定
如下：
    主  文
聲請人林榕芳應予免責。
    理  由
一、聲請意旨略以：聲請人前於民國107年8月31日向本院聲請清
    算，經本院以107年度消債清字第146號裁定自107年10月16
    日下午4時起開始清算程序，普通債權人於清算程序中未受
    分配，本院於108年12月30日以108年度消債職聲免字第189
    號裁定不免責，嗣聲請人不服提起抗告，109年4月21日經本
    院以109年度消債抗字第2號駁回抗告確定；其後聲請人依本
    院107年度司執消債清字第148號債權表所列債權比率還款（
    如附表所示），還款金額合計204693元，爰依消費者債務清
    理條例（下稱消債條例）第133條、第141條之規定，聲請免
    責等語。
二、按債務人因消債條例第133條之情形，受不免責之裁定確定
    後，繼續清償達該條規定之數額，且各普通債權人受償額均
    達其應受分配額時，得聲請法院裁定免責。
三、本院之判斷
  ㈠查聲請人前於107年8月31日向本院聲請清算，經本院以107年
    度消債清字第146號裁定自107年10月16日下午4時起開始清
    算程序，復經本院以107年度司執消債清字第148號裁定清算
    程序終結確定，普通債權人未受分配，而經本院於108年12
    月30日以108年度消債職聲免字第189號裁定不免責，嗣聲請
    人不服提起抗告，109年4月21日經本院以109年度消債抗字
    第2號駁回抗告確定等情，經本院依職權調取前開案卷核閱
    屬實，此部分事實，應堪以認定。
  ㈡本院前開裁定（109年度消債抗字第2號）認聲請人構成消債
    條例第133條事由而裁定不免責，並指明聲請人於聲請清算
    前2年間可處分所得總額扣除最低生活費用總額後之餘額為2
    04672元，普通債權人於清算程序中未受分配等情，有前開
    裁定、債權表在卷可參。又本院裁定不免責後，聲請人還款
    數額，亦有匯款憑條影本、債權人陳報狀附卷可參（見院卷
    第10頁、第17-31頁、第42頁、第79-80頁）。基上，本院依
    前開證據資料，核算各債權人受償債權數額如附表所示，堪
    認聲請人清償之數額已達消債條例第141條第1項所定數額，
    自應予以免責。
　㈢至債權人臺灣銀行股份有限公司主張就學貸款屬政策性貸款
    ，就學期間利息由國庫負擔，聲請人得以暫緩免繳納學費、
    脫免扶養義務，而去累積自己之財富，事後因無力清償而聲
    請清算達其債務免責之目的，顯非事理之平，且聲請人還款
    金額過低，應不予免責云云。惟依消債條例第141之規定，
    聲請人既已還款超過消債條例第133條所定所得餘額，則依
    該規定，自應予以免責，是以債權人之主張，尚難採認。
　㈣末按在法院裁定開始清算程序前，對於債務人之財產有質權
    、抵押權、留置權或其他擔保物權者，就其財產有別除權；
    有別除權之債權人得不依清算程序行使其權利，消債條例第
    112條定有明文。換言之，對於債務人之特定財產有質權、
    抵押權、留置權或其他擔保物權者，其權利之行使，本居於
    優越之地位，得逕就其擔保物取償而滿足債權。是有別除權
    之債權人，既得逕就其擔保物取償而滿足債權，得不依清算
    程序而行使其權利，縱本院裁定債務人免責，亦不影響前揭
    有擔保債權人之受償權。查債權人仲信資融股份有限公司申
    報對聲請人之機車貸款債權，係有擔保之債權，依前開說明
    ，自不受免責裁定之影響，附此敘明。
四、據上論結，聲請人之聲請為有理由，依消債條例第133條、
    第141條第1項，爰裁定如主文。
中　　華　　民　　國　　111 　年　　4 　　月　　22　　日
              　　民事庭　　法　官　賴寶合
上為正本係照原本作成
如不服本裁定，應於裁定送達後10日內，以書狀向本院提出抗告
，並繳納抗告費新臺幣1千元
中　　華　　民　　國　　111 　年　　4 　　月　　22　　日
  　                        書記官　胡美儀